臺灣新北地方法院刑事裁定
111年度聲字第673號
聲  請  人  臺灣新北地方檢察署檢察官
受  刑  人  陳世豪



上列聲請人因受刑人數罪併罰有二裁判以上，聲請定其應執行之
刑（111年度執聲字第476號），本院裁定如下：
    主  文
陳世豪所犯如附表所示之參罪，所處各如附表所示之刑，應執行
有期徒刑捌月。
    理  由
一、聲請意旨略以：本件受刑人陳世豪因犯洗錢防制法等案件，
    先後經判決確定如附表所示之刑，應依刑法第53條、第51條
    第5款規定，就附表所示之罪定其應執行之刑，爰依刑事訴
    訟法第477條第1項聲請裁定等語。
二、按數罪併罰，有二裁判以上者，依刑法第51條之規定，定其
    應執行之刑；數罪併罰，分別宣告其罪之刑，宣告多數有期
    徒刑者，於各刑中之最長期以上，各刑合併之刑期以下，定
    其刑期，但不得逾30年，刑法第53條、第51條第5款分別定
    有明文。復按法律上屬於自由裁量事項，尚非概無法律性之
    拘束，在法律上有其外部界限及內部界限。前者法律之具體
    規定，使法院得以具體選擇為適當裁判，此為自由裁量之外
    部界限。後者法院為自由裁量時，應考量法律之目的，法律
    秩序之理念所在，此為自由裁量之內部界限。法院為裁判時
    ，二者均不得有所踰越。在數罪併罰而有二裁判以上，應定
    其應執行刑之案件，法院所為刑之酌定，固屬自由裁量事項
    ，然對於法律之內、外部界限，仍均應受其拘束，此有最高
    法院91年度台非字第32號及92年度台非字第187號判決可資
    參照。再按數罪併罰中之一罪，雖得易科罰金，若因與不得
    易科之他罪合併處罰結果而不得易科罰金時，原可易科部分
    所處之刑，毋庸為易科折算標準之記載，司法院大法官釋字
    第144號、第679號解釋可資參照。
三、經查，受刑人因犯如附表所示等罪，經判處如附表所示之刑
    ，並於如附表所示之日期確定，有臺灣高等法院被告前案紀
    錄表1份、本院刑事判決在卷可稽。又如附表所示罪刑有得
    與不得易科罰金之罪之情，受刑人復具狀依刑法第50條第2
    項規定，請求檢察官聲請如附表所示各罪定應執行刑，有受
    刑人定刑聲請切結書1份（執行卷第3頁）在卷可憑，故依上
    開規定，檢察官聲請併就如附表所示各罪定其應執行之刑即
    屬正當。本院審核受刑人所犯如附表所示各罪，最早判決確
    定者，為如附表編號1、2所示之臺灣臺北地方法院110年度
    審簡字第488號判決，而附表各罪確皆是受刑人於該判決確
    定日（即民國110年8月9日）以前所犯，是檢察官聲請定應
    執行之刑，經核尚無不合，應予准許。另受刑人所犯如附表
    編號1、2所示之罪，曾經臺灣臺北地方法院以110年度審簡
    字第488號判決定應執行刑為有期徒刑3月確定，是本院定其
    應執行刑，不得逾越刑法第51條第5款所定法律之外部界限
    ，即不得重於如附表所示3罪宣告刑之總和（即有期徒刑10
    月），亦應受內部界限之拘束，即不得重於如附表編號3所
    示之罪，加計如附表編號1、2所示之罪原所定應執行刑之總
    和（即有期徒刑9月）。準此，爰依上開規定，就受刑人所
    犯如附表所示之罪，審酌各罪間之犯罪情節、行為動機、行
    為態樣、危害情況、侵害法益及整體犯罪非難評價等情狀，
    定其應執行之刑如主文所示。又受刑人所犯如附表編號3所
    示之罪非屬刑法第41條第1項得易科罰金之罪，揆諸前揭解
    釋意旨，與附表編號1、2所示得易科罰金之罪合併處罰結果
    ，自無庸就執行刑為易科罰金折算標準之諭知。另附表編號
    3所示之罪經法院宣告併科罰金新臺幣1萬元部分，因只有一
    罪宣告併科罰金，尚不生定執行刑之問題，應依原判決宣告
    之刑併執行之，無再予宣告之必要，附此敘明。
四、依刑事訴訟法第477條第1項，刑法第53條、第51條第5款，
    裁定如主文。
中　　華　　民　　國　 111　　年　   4　　月　　 1　　日
                  刑事第十四庭  法　官  王榆富
上列正本證明與原本無異。
如不服本裁定，應於裁定送達後五日內敘明抗告理由，向本院提
出抗告狀。
                                書記官  吳進安
中　　華　　民　　國　　111 　年　　4 　　月　　1 　　日
附表：受刑人陳世豪定應執行刑案件一覽表     編號  1 2 3 罪名  電信法 妨害自由 洗錢防制法 宣告刑  有期徒刑2月，如易科罰金，以新臺幣1,000元折算1日 有期徒刑2月，如易科罰金，以新臺幣1,000元折算1日 有期徒刑6月，併科罰金新臺幣1萬元 犯罪日期  109年1月14日凌晨3時30分許 109年4月17日晚間9時許 108年11月20日12時12分許 108年11月18日15時33分許 108年11月22日14時3分許 108年11月25日14時32分許 偵查(自訴)機關 年度案號  臺北地檢109年度偵緝字第1849、1850號 臺北地檢109年度偵緝字第1849、1850號 新北地檢110年度偵緝字第270、271號、109年度偵字第19001號  最後事實審 法院 臺北地院 臺北地院 新北地院  案號 110年度審簡字第488號 110年度審簡字第488號 110年度簡上字第286號  判決日期 110/03/26 110/03/26 111/01/12  確定 判決 法院 臺北地院 臺北地院 新北地院  案號 110年度審簡字第488號 110年度審簡字第488號 110年度簡上字第286號  判決 確定日期 110/08/09 110/08/09 111/01/12 是否為得易科罰金之案件  是 是 否 備註  臺北地檢111年度觀執更字第13號（編號1至編號2應執行有期徒刑3月）  新北地檢111年度執字第1594號